【裁判字號】    95,中簡上,335
【裁判日期】    951226
【裁判案由】    竊盜
【裁判全文】
臺灣臺中地方法院刑事判決           95年度中簡上字第335號
上  訴  人  臺灣臺中地方法院檢察署檢察官
被      告  乙○○
                    （另案羈押於臺灣臺中看守所）
上訴人因被告竊盜案件，不服本院臺中簡易庭於民國95年 5月18
日以95年度中簡字第1231號所為第一審簡易判決處刑（聲請案號
：95年度偵字第6317號），提起上訴，本院判決如下：
    主  文
上訴駁回。
    犯罪事實
一、乙○○曾因施用毒品案件，經本院以民國94年度訴字第2201
    號判決判處有期徒刑10月確定，經入監執行後，於95年3月5
    日縮刑期滿執行完畢。詎其猶不知悔改，復基於為自己不法
    所有之意圖，於95年3月9日上午11時許，在臺中市○區○○○路與崇德路口附近（進化北路 168號前），以所有機車鑰
    匙1支啟動電門之方式，竊取車牌號碼SNH-163號之輕型機車
    （為丁○○所有，價值約新臺幣 1萬元），得手後，供己代
    步使用。嗣其於95年3月 9日晚上9時15分許，將前開機車交
    由不知情之友人甲○○騎駛，其則坐於後座，共同前往臺中
    市○○區○○路1段497號「7-11」便利超商時，因形跡可疑
    ，為警尾隨後，於該處上前盤查而查獲，並扣得前開輕型機
    車1輛（經發還丁○○）與機車鑰匙1支。
二、案經臺中市警察局第五分局報告臺灣臺中地方法院檢察署檢
    察官偵查後，聲請以簡易判決處刑。
    理  由
一、上開犯罪事實，業據被告乙○○坦承不諱，核與證人即被害
    人丁○○於警詢及證人即查獲當時在場之甲○○於警詢、95
    年 3月10日檢察官訊問與本院審理中之（指）證述之意旨相
    符（證人丁○○於警詢中之證述，依刑事訴訟法第159條之5
    第 2項之規定具有證據能力；證人甲○○於警詢中之陳述，
    則依刑事訴訟法第159條之2之規定與舉重以明輕之原則，具
    有證據能力，另其於檢察官訊問中之證述，亦依刑事訴訟法
    第 159條之1第2項之規定，具有證據能力），此外，並有臺
    中市警察局第五分局扣押筆錄、扣押物品目錄表、贓證物保
    管收據（具領人：丁○○）各1份、扣案物品相片4張、臺中
    市警察局車輛尋獲證明單影本1份、系爭SNH-163號輕型機車
    之車籍查詢資料1份等分別附卷可稽，復有該機車鑰匙1支扣
    案可佐，是核被告之自白與事實相符，堪採為認定犯罪事實
    之證據。本件事證明確，被告犯行堪以認定。
二、核被告乙○○所為，係犯刑法第320條第1項之竊盜罪。又按
    被告行為後，刑法第47條關於累犯之規定，業自原規定之「
    受有期徒刑之執行完畢，或受無期徒刑或有期徒刑一部之執
    行而赦免後，五年以內再犯有期徒刑以上之罪者，為累犯，
    加重本刑至二分之一」，修正為第47條第 1項之「受徒刑之
    執行完畢，或一部之執行而赦免後，五年以內故意再犯有期
    徒刑以上之罪者，為累犯，加重本刑至二分之一」；另刑法
    第41條第 1項前段關於易科罰金之規定，亦自原規定之「犯
    最重本刑為五年以下有期徒刑以下之刑之罪，而受六個月以
    下有期徒刑或拘役之宣告，因身體、教育、職業、家庭之關
    係或其他正當事由，執行顯有困難者，得以一元以上三元以
    下折算一日，易科罰金」（另依修正前罰金罰鍰提高標準條
    例第 2條之規定，提高為以1百倍折算1日），修正為「犯最
    重本刑為五年以下有期徒刑以下之刑之罪，而受六個月以下
    有期徒刑或拘役之宣告，得以新臺幣一千元、二千元或三千
    元折算一日，易科罰金」，並均自95年7月1日起施行。比較
    新舊法之規定：(一)就累犯之規定言：被告既曾因施用毒品案
    件，經本院以94年度訴字第2201號判決判處有期徒刑10月確
    定後，入監執行，甫於95年3月5日縮刑期滿執行完畢（參臺
    灣高等法院被告前案紀錄表），而於五年內，故意再犯本件
    有期徒刑以上之罪，無論依新舊法之規定，均應構成累犯；
    (二)就易科罰金之規定言：則顯以舊法所規定之折算標準，較
    有利於被告。是經綜合比較之結果，當以舊法之規定，較有
    利於被告，自應依刑法第2條第1項前段之規定，適用修正前
    刑法第47條之規定，認定為被告為累犯，依法加重其刑，並
    於諭知 6個月以下有期徒刑或拘役時，依修正前刑法第41條
    第 1項前段之規定，諭知易科罰金之折算標準。原審因依刑
    法第320條第1項、（修正前）第47條、第41條第 1項前段、
    第38條第1項前段、罰金罰鍰提高標準條例第1條前段、（修
    正前）第 2條等規定，認定被告成立犯罪，並於審酌刑法第
    57條各款所定之事由後，處被告拘役55日，同時諭知以（銀
    元）3百元折算1日之易科罰金折算標準，並對該屬被告所有
    供犯罪所用之鑰匙 1支宣告沒收，核其認事、用法均無違誤
    ，量刑亦稱妥適（而原審雖未及為新舊法之比較變更，然被
    告本案之犯行，既應適用其行為時之舊法，原審所引應適用
    法條之結果，即無違誤）。
三、檢察官提起本件上訴意旨雖認：被告乙○○於95年6月1日檢
    察官訊問中，翻異前詞，改稱：伊並未竊取系爭機車云云，
    證人甲○○亦於該次訊問中，證稱：該SNH- 163號之輕型機
    車為伊所竊取，是被告自己要擔這條罪的云云，是被告之自
    白與證人甲○○原所為不利於被告之陳述，已均不無疑問與
    瑕疵存在，爰為被告之利益，提起上訴，請求撤銷原判決等
    語。然經本院於審理中傳訊證人甲○○到庭，甲○○仍證稱
    ：系爭SNH- 163號之輕型機車確實為被告所竊取，伊係至員
    警查獲之時，始知該機車為贓車，伊於95年6月1日檢察官訊
    問中，係因欲幫被告擔下此罪，始改稱機車為伊所竊取等語
    （見本院審理筆錄），被告亦坦認機車為其所竊取，對照被
    告與證人甲○○前後供、證述之全部歷程，及被告自白之行
    竊地點，較合於真實，證人甲○○於95年6月1日檢察官訊問
    中證述之行竊地點，則與被害人陳述之失竊地點有間等一切
    情狀，應認被告為本案之行為人無誤。檢察官認原審判決認
    定事實有誤，為無理由，應予駁回。
據上論斷，應依刑事訴訟法第455條之1第3項、第368條，判決如
主文。
本案經檢察官丙○○到庭執行職務。
中    華    民    國    95    年    12    月    26    日
                臺灣臺中地方法院刑事第六庭
                    審判長法  官  簡 源 希
                          法  官  戴 博 誠
                          法  官  鄧 敏 雄
上正本證明與原本無異
不得上訴
                          書記官  黃 士 益
中    華    民    國    96    年    1     月    17    日
附錄本案論罪科刑法條全文：
中華民國刑法第320條第1項
意圖為自己或第三人不法之所有，而竊取他人之動產者，為竊盜
罪，處5年以下有期徒刑、拘役或5百元以下罰金。


司法院資訊處製作；財團法人民間司法改革基金會備份。
